【裁判字號】    97,訴,1275
【裁判日期】    970916
【裁判案由】    履行契約
【裁判全文】
臺灣板橋地方法院民事判決              97年度訴字第1275號
原      告  乙○○
訴訟代理人  林雅君律師
被      告  甲○○
上列當事人間履行契約事件，本院於97年8月26日言詞辯論終結
，判決如下：
    主  文
被告應給付原告新台幣壹佰玖拾參萬元，及民國九十七年四月二
日起至清償日止，按年息百分之五計算之利息。
原告其餘之訴駁回。
訴訟費用由被告負擔十分之九，餘由原告負擔。
本判決第一項於原告以新台幣陸拾肆萬元供擔保後，得假執行。
原告其餘假執行之聲請駁回。
    事實及理由
一、原告起訴主張：原告於民國（下同）94年5月7日與被告結婚
    ，並共同育有一子張碩東，及原告前婚姻所生女陳羿君，嗣
    因兩造個性不合，協議離婚，並於97年5月14日完成離婚登
    記。兩造於離婚前於97年3月11日達成合意，被告簽署原證3
    之同意書，承諾於97年4月1日給付家事勞動費新台幣（下同
    ）200萬元，並自簽約之翌年起，每年於4月1日給付24萬元
    之家事勞動服務費至雙方婚姻關係終止之日止，被告至今僅
    依據同意書第1條後段之約定給付7萬元，被告迄未給付，爰
    依據前揭同意書之約定，提起本訴，並聲明：被告應給付原
    告200萬元及自97年4月2日起至清償日止，按年息百分之五
    計算之利息。
二、被告抗辯：兩造業於97年5月14日完成離婚登記，被告有簽
    署原證3之同意書，是給予原告一個保障，目前被告已無經
    濟能力給付，並聲明：駁回原告之訴。
三、得心證之理由：
  (一)原告主張兩造於94年5月7日與被告結婚，雖於97年5月14日
    協議離婚，並完成離婚登記，然兩造離婚前於97年3月11 日
    達成合意，簽署原證3之同意書，同意書第一條前段約定被
    告承諾於97年4月1日給付原告自結婚後迄今，辛苦持家之家
    事服務勞動費新台幣（下同）200萬元，第一條後段約定被
    告於簽約日起之翌年起即98年4月1日起每年給付24萬元之家
    事服務費至婚姻關係終止之日止等情，有提出原證3之同意
    書為證，且為被告所不爭，堪信為真實。
  (二)被告抗辯已給付7萬元，亦為原告所不爭，然原告主張7萬元
    係依據同意書第1條後段之給付云云，然依據同意書第1條後
    段係自98年4月1日起始有給付每年24萬元之家事服務費，因
    此，被告於離婚前所給付之7萬元，應係依據同意書第1條前
    段之約定所為之給付，自應予以扣除，因此，原告請求被告
    給付193萬元及自97年4月2日起至清償日止之法定遲延利息
    ，為有理由，逾此部份，應予駁回。
  (三)綜上述，原告依據同意書之約定，請求被告給付193萬元及
    自97年4 月2 日起至清償日止之法定遲延利息，為有理由，
    逾此部份，應予駁回。
四、假執行之宣告：
    原告陳明願供擔保，就其勝訴部分聲請宣告假執行，核無不
    合，爰酌定相當擔保金額准許之，原告其餘假執行之聲請，
    因訴之駁回而失所依據，不予准許。
五、結論：原告之訴為一部有理由、一部無理由，依民事訴訟法
    第79條，第390條第2項，判決如主文。
中    華    民    國    97  年    9     月    16    日
                  民事第三庭    法  官  徐玉玲
以上正本係照原本作成
如對本判決上訴，須於判決送達後20日內向本院提出上訴狀
中    華    民    國    97    年    9    月    16    日
                                書記官  翁子婷


司法院資訊處製作；財團法人民間司法改革基金會備份。
